【裁判字號】    89,易,946
【裁判日期】    890505
【裁判案由】    竊盜
【裁判全文】
臺灣臺中地方法院刑事判決                          八十九年度易字第九四六號
    公  訴  人  臺灣臺中地方法院檢察署檢察官
    被      告  甲○○
    選任辯護人  許景鐿
右列被告因竊盜案件，經檢察官提起公訴（八十九年度偵字第二九九一號），本院判
決如左：
    主  文
甲○○竊盜，處罰金肆仟元，如易服勞役，以參佰元折算壹日。
    事  實
一、甲○○於民國（下同）八十八年十二月五日上午十時三十分左右，進入台中縣豐
    原市○○路一三○號之來來唱片行之地下室內，見有一九九四年世界盃三大男高
    聲世紀重逢演唱會ＤＶＤ一片（價約新台幣一千三百五十元）陳列在該地下室開
    放櫃上，因所攜帶之款額不足，加以該來來唱片行現場職員乙○○復又疏未注意
    ，且四週無人之際，竟意圖為自己不法所有，下手竊取該上開一九九四年世界盃
    三大男高聲世紀重逢演唱會ＤＶＤ一片，得手後即速將該一九九四年世界盃三大
    男高聲世紀重逢演唱會ＤＶＤ一片藏放在衣服內，企圖矇混帶出，於經過該來來
    唱片行門口防盜門發出嗶嗶聲響，經乙○○發現可疑時，甲○○已出外至隔壁店
    家之走廊上，乙○○即攔下甲○○，請甲○○再行通行該防盜門時，猶發出該嗶
    嗶聲響，乙○○即詢問甲○○是否有夾帶店內物品，甲○○見狀即一面諉稱並未
    拿取任何物品，一面欲再返回該來來唱片行地下室將該一九九四年世界盃三大男
    高聲世紀重逢演唱會ＤＶＤ一片放回架上，並快速走出店門，惟經乙○○及聞訊
    趕來之警方人員自後追捕，始在台中縣豐原市○○街十三巷口處，當場逮獲甲○
    ○。
二、案經臺中縣警察局豐原分局報由臺灣臺中地方法院檢察署檢察官偵查起訴。
    理  由
一、訊據被告甲○○矢口否認有右開犯行，並辯稱伊當時僅係要至店外看有無較便宜
    之ＤＶＤ而已，並非要偷竊云云，惟查右揭事實業據被告於警訊時坦承不諱，核
    與證人乙○○所證述該一九九四年世界盃三大男高聲世紀重逢演唱會ＤＶＤ一片
    遭竊之情節大致相符，並有贓物認領保管單一紙、現場照片八張附卷可資佐證，
    被告雖以前詞置辯，然被告於走出來來唱片行時確係將上開ＤＶＤ藏放在衣服內
    等情，業據證人乙○○於本院證述明確，苟被告未有竊取該ＤＶＤ之意，何須有
    藏放之？再參以被告自承其於警察局接受訊問時，曾下跪要求警員勿移送法院
    等語（見本院八十九年四月二十八日審判筆錄），若被告確係無辜，復豈有跪地
    求饒之理？足見其事後翻異前供所辯，顯係推諉卸責飾詞，不足採信，本件事證
    明確，被告之右開犯行，已足以證明。
二、核被告所為，係犯刑法第三百二十條第一項之竊盜罪，爰審酌被告前無不良前科
    、其犯罪之動機、目的、手段，上開ＤＶＤ價值僅約新台幣一千三百五十元、犯
    罪所生之危害程度不大、該ＤＶＤ並經被害人取回、被告實際並未得得財及其犯
    罪後之態度等一切情狀，量處如主文所示之刑，並諭知易服勞役之折算標準。
據上論斷，應依刑事訴訟法第二百九十九條第一項前段，刑法第三百二十條第一項、
第四十二條第二項，罰金罰鍰提高標準條例第一條前段、第二條，判決如主文。
中    華    民    國       八十九       年      五      月      五      日
                                        法  官    李  國  增
右正本證明與原本無異。
如不服本判決，應於送達後十日內向本院提出上訴狀（須附繕本），上訴於台灣高等
法院台中分院。
                                        書記官
中    華    民    國       八十九       年      五      月      五      日
附錄法條：
刑法第三百二十條第一項
意圖為自己或第三人不法之所有，而竊取他人之動產者，為竊盜罪，處五年以下有期
徒刑、拘役或五百元以下罰金。


司法院資訊處製作；財團法人民間司法改革基金會備份。
